臺灣高等法院臺中分院刑事判決       100年度上易字第1081號
上  訴  人
即  被  告  楊政儒
上列上訴人即被告因竊盜案件，不服臺灣彰化地方法院100年度
易字第591號中華民國100年6月17日第一審判決（起訴案號：臺
灣彰化地方法院檢察署100年度偵字第3686號），提起上訴，本
院判決如下：
    主  文
上訴駁回。
    理  由
一、按依刑事訴訟法第350條、第361條、第362條、第367條規定
    ，不服地方法院之第一審判決而上訴者，須提出上訴書狀，
    並應敘述具體理由，為上訴必備之程式；其所提出之書狀未
    敘述上訴理由，或僅曾以言詞陳述上訴理由者，均應於上訴
    期間屆滿後20日內補提理由書於第一審法院。第一審法院經
    形式審查，認逾期未補提上訴理由者，應定期間先命補正；
    逾期未補正者，為上訴不合法律上之程式，應以裁定駁回。
    倘已提出上訴理由，但所提非屬具體理由者，或已上訴但未
    提上訴理由，經審判長定期間補正仍未補正者，則應由第二
    審法院以上訴不合法律上之程式，判決駁回。而所謂具體理
    由，必係依據卷內既有訴訟資料或提出新事證，指摘或表明
    第一審判決有何採證認事、用法或量刑等足以影響判決本旨
    之不當或違法，而構成應予撤銷之具體事由，始克當之（例
    如：依憑證據法則具體指出所採證據何以不具證據能力，或
    依憑卷證資料，明確指出所為證據證明力之判斷如何違背經
    驗、論理法則）；倘僅泛言原判決認定事實錯誤、違背法令
    、量刑失之過重或輕縱，而未依上揭意旨指出具體事由，或
    形式上雖已指出具體事由，然該事由縱使屬實，亦不足以認
    為原判決有何不當或違法者（例如：對不具有調查必要性之
    證據，法院未依聲請調查亦未說明理由，或援用證據不當，
    但除去該證據仍應為同一事實之認定），皆難謂係具體理由
    ，俾與第二審上訴制度旨在請求第二審法院撤銷、變更第一
    審不當或違法之判決，以實現個案救濟之立法目的相契合，
    並節制濫行上訴（最高法院97年度台上字第892號刑事判決
    意旨參照）。
二、本件上訴人即被告楊政儒（下稱被告）於民國100年6月29日
    向原審法院提出上訴書狀，惟未記載上訴理由，至100年7月
    11日補提上訴理由狀，核其記載之上訴理由略為：原判決之
    事實係認上訴人觸犯刑法第321條第1項第4款之結夥竊盜罪
    ，然本案公訴人提出之監視器畫面翻拍照片及警員之現場蒐
    證照片，並非人對現場情形之言詞描述，故非屬供述證據，
    該等證據之證明力如何，雖由法院自由判斷，則其自由判斷
    之職權行使不得違背經驗法則及論理法則，係為刑事訴訟法
    第155條所明定。就判決之事實認定之結果係指上訴人與同
    案被告李振南及另一名姓名不詳之成年男子，共同實施犯罪
    ，觸犯刑法第321條第1項第4款之結夥竊盜罪，又其以結夥
    三人以上而犯之者，始構成加重竊盜罪之要件，然上訴人與
    同案被告李振南所為應屬竊盜罪無誤，就原判決並無載明以
    外之第三人，僅以另一姓名不詳之成年男子參與犯罪。又證
    據為訴訟上之證明，須於通常一般之人均不致有所懷疑，而
    得確信其為真實之程度者，始得據為有罪之認定，倘其證明
    尚未達到此一程度，而有合理之懷疑存在。復被告李振南（
    證人）之言詞供述未經具結不得作為證據，綜上所陳上訴人
    所為係屬刑法第320條之普通竊盜罪，而非原判決之結夥三
    人以上而犯之者，原判決之論罪科刑，顯屬不當等語。
三、本院查：
  (一)被告因不服上開臺灣彰化地方法院之第一審判決，而於前述
    時間具狀敘明理由向原審法院提起上訴，則依刑事訴訟法第
    361條第2項之規定、該條項立法修正理由及上揭最高法院判
    決意旨，被告倘已提出上訴理由，但所提非屬具體理由者，
    即應由第二審法院以上訴不合法律上之程式，以判決駁回之
    ；且上訴理由之具體與否係屬第二審法院審查範圍，不在命
    補正之列（參見法院辦理刑事訴訟案件應行注意事項第162
    點）。
  (二)又原審係依憑證人李振南於警、偵訊與證人鄭永林、黃秀麗
    於警詢時所證述之情節，及卷附之監視器畫面翻拍照片、現
    場蒐證照片、車輛詳細資料報表、行車執照影本，暨被告於
    偵查中及原審法院審理時所為經查屬實之自白等證據資料，
    而認定被告確有結夥三人以上而竊盜之行為，並經就刑法第
    321條之規定予以新舊法比較，認應適用對被告較有利之舊
    法論科，且認被告為累犯，遂適用刑法第2條第1項前段、第
    28條、第321條第1項第4款（修正前）、第47條第1項等規定
    ，審酌被告曾有多項前科，素行不佳，於本案無視法紀，破
    壞社會安寧秩序，致被害人受有相當損害，尚未賠償，但坦
    承犯行，並再斟酌其犯罪之動機、目的、手段、智識程度等
    一切情狀後，量處有期徒刑8月。核其採證認事及用法，並
    未違反一般經驗法則、論理法則及證據法則，所為量刑亦屬
    妥適，尚無違背罪刑相當原則及比例原則，應先敘明。
  (三)被告雖以前揭意旨提起上訴，然原判決已詳為說明證人即共
    犯李振南於警、偵訊之陳述何以具有證據能力之理由，經核
    要無不合，尚非被告任意指摘，即可認其採證違法。另證據
    之取捨及其證明力之判斷與事實認定，俱屬法院得自由判斷
    裁量之職權，此項自由判斷職權之行使，倘不違背一般客觀
    存在之經驗法則及論理法則，即無違法可言，此觀刑事訴訟
    法第155條第1項規定甚明，亦非當事人徒憑己見漫事爭執，
    即可指為違法；況法院憑以認定事實之證據，並非僅以直接
    證據為限，即綜合各種直接、間接證據，本於推理作用，為
    其認定犯罪事實之基礎，尚非法所不許。而本件原判決之採
    證認事及用法，並無不當或違誤之處，前已先敘明，故被告
    任憑己見於前揭上訴理由中漫指原審之採證認事顯有違誤云
    云，仍非可採。總括言之，被告之上訴理由實未本於案內具
    體之卷證資料，或提出其他新事證，以指摘或表明第一審判
    決有何採證認事、用法或量刑等足以影響判決本旨之不當或
    違法，而可構成應予撤銷之具體事由。
四、綜上所述，被告之上訴理由既非前開說明所謂之具體理由，
    則揆諸前揭最高法院判決之意旨，及依「程序優先於實體」
    之刑事訴訟法原則，本件上訴即不合法定上訴程式，而應予
    駁回，並不經言詞辯論為之。
據上論斷，應依刑事訴訟法第367條前段、第372條，判決如主文
。
中    華    民    國    100    年    8     月    31    日
            刑事第九庭  審判長法  官  江  德  千
                              法  官  陳  宏  卿
                              法  官  莊  深  淵
以上正本證明與原本無異。
不得上訴。
                              書記官  陳  振  海
中    華    民    國    100    年    8     月    31    日